【裁判字號】    90,交聲,507
【裁判日期】    901228
【裁判案由】    聲明異議
【裁判全文】
臺灣臺中地方法院交通事件裁定                      九十年度交聲字第五七號
    原處分機關  交通部公路局台中區監理所
    異 議人 即
    受 處分 人  甲○○
右列受處分人因違反道路交通管理處罰條例案件，對於交通部公路局臺中區監理所中
華民國九十年十一月二十八日所為之裁決（中監違字第裁六０─ＧＢ0000000
號裁決書），聲明異議，本院裁定如左：
    主  文
原處分撤銷。
甲○○駕駛汽車，不遵警察機關依道路交通管理處罰條例第五條規定所發布之命令，
處罰鍰新台幣玖佰元，並記違規點數壹點。
    理  由
一、按汽車駕駛人駕駛汽車，有不遵公路或警察機關，依道路交通管理處罰條例第五
    條規定所發布命令，而同條例第二章各條無處罰之規定者，處新台幣（下同）九
    百元以上一千八百元以下罰鍰，並記違規點數一點，道路交通管理處罰條例第六
    十條第二項第二款、第六十三條第一項第一款分別定有明文。
二、本件異議人即受處分人甲○○聲明異議意旨略以：因久侯無乘客，始將引擎熄火
    ，復因內急始離座小解，原處分機關之裁處顯有違誤，為此聲請撤銷原處分云云
    。
三、本院查：本件受處分人對於曾將其所有之車牌號碼六Ｐ─七一八號計程車，於民
    國九十年九月八日中午十二時三十六分許，停放在台中市○○路計程車招呼站排
    班格內排班候客時，將計程車引擎熄火並離開駕駛座之事實並不爭執，並有台中
    市警察局九十年十月三日中市警交字第ＧＢ─0000000號舉發違反道路交
    通管理事件通知單、同警察局九十年十一月十四日九十中市警交字第七００二二
    號函 (均影本)可稽，受處分人確有駕駛計程車未依主管機關所定停車排班候客
    時不得熄火離座命令之違規事實，極為明顯。其次，人民違反法律上之義務而應
    受行政罰之行為，法律無特別規定時，雖不以出於故意為必要，仍須以過失為其
    責任條件，但應受行政罰之行為，僅須違反禁止規定或作為義務，而不以發生損
    害或其危險為其要件者，推定為有過失，於行為人不能舉證證明自己無過失時，
    即應受處罰（司法院大法官會議釋字第二七五號解釋參照），查受處分人既有上
    開違反規定之行為，縱使受處分人並非出於故意，惟揆諸前揭解釋意旨，亦不得
    以前揭辯解，作為免責之理由。從而，受處分人既然確有前揭違規行為，原處分
    機關本諸權責，依據道路交通管理處罰條例第六十條第二項第二款之規定，裁處
    罰鍰固非無見，惟漏未依該條例第六十三條第一項第一款規定，對受處分人記其
    違規點數，核與法不合，受處分人異議雖無理由，惟原處分既有違誤，自應予撤
    銷，另依前揭規定諭知受處分人應處罰鍰九百元，並記違規點數一點。
據上論斷，應依道路交通管理處罰條例第八十七條第二項、道路交通案件處理辦法第
二十條，裁定如主文。
中      華      民      國      九十      年      十二      月  二十八  日
                                        臺灣臺中地方法院交通法庭
                                            法  官  劉長宜
右正本證明與原本無異。
如不服本裁定應於送達後五日內向本院提出抗告狀。
                                            書記官
中      華       民      國     九十      年      十二      月  三十一  日


司法院資訊處製作；財團法人民間司法改革基金會備份。
